臺灣臺中地方法院民事裁定　100年度家聲字第125號
聲　請　人　魏文男
　　　　　　魏林烏蟳
　　　　　　魏婉梅
相　對　人　魏聖芳
　　　　　　魏弘昇
　　　　　　魏宏承
上列當事人聲請選任特別代理人事件，本院裁定如下：
    主  文
選任魏文男於相對人魏聖芳辦理被繼承人魏遠輝遺產分割相關事
宜之特別代理人。
選任魏林烏蟳於相對人魏弘昇辦理被繼承人魏遠輝遺產分割相關
事宜之特別代理人。
選任魏婉梅於相對人魏宏承辦理被繼承人魏遠輝遺產分割相關事
宜之特別代理人。
程序費用由聲請人負擔。
    理  由
一、本件聲請意旨略以：聲請人魏文男（男、三十三年三月六日
    生）、魏林烏蟳（女、三十八年一月十六日生）、魏婉梅（
    女、民國六十一年十月二十三日生）為未成年人魏聖芳（女
    、八十年十月七日生）、魏弘昇（男、八十三年四月二十六
    日生）、魏宏承（女、八十四年十月二十一日生）之祖父、
    祖母、姑姑；相對人魏聖芳、魏弘昇、魏宏承之母親李麗珍
    於九十八年九月十日死亡，父親魏遠輝於一百年四月三日死
    亡，聲請人魏文男、魏林烏蟳依民法第一千零九十四條第一
    項之規定為相對人三人第一順位之法定監護人，聲請人魏文
    男、魏林烏蟳於相對人辦理被繼承人魏遠輝遺產分割事件時
    ，同時為相對人三人之法定代理人，涉及利益衝突，故無法
    擔任未成年人魏聖芳、魏弘昇、魏宏承之法定代理人，聲請
    人爰依民法第一千零八十六條第二項（應為一千零九十八條
    第二項）之規定，選任魏聖芳之祖父魏文男、魏弘昇之祖母
    魏林烏蟳、魏宏承之姑姑魏婉梅於相對人辦理被繼承人魏遠
    輝遺產分割相關事宜之特別代理人。
二、按監護人於監護權限內，為受監護人之法定代理人。監護人
    之行為與受監護人之利益相反或依法不得代理時，法院得因
    監護人、受監護人、主管機關、社會福利機構或其他利害關
    係人之聲請或依職權，為受監護人選任特別代理人，民法第
    一千零九十八條第一、二項定有明文。
三、查聲請人主張之上開事實，業據其提出之戶籍謄本、繼承系
    統表為證，堪信為真正。聲請人魏文男、魏林烏蟳既同時為
    未成年人魏聖芳、魏弘昇、魏宏承之法定代理人，關於被繼
    承人魏遠輝之遺產分割事宜，如由魏文男、魏林烏蟳同時擔
    任未成年人魏聖芳、魏弘昇、魏宏承之法定代理人，將造成
    利益衝突之情形，自有為未成年人魏聖芳、魏弘昇、魏宏承
    選任特別代理人之必要。而魏文男、魏林烏蟳、魏婉梅分別
    係未成年人魏聖芳、魏弘昇、魏宏承之祖父、祖母、姑姑，
    魏文男、魏林烏蟳、魏婉梅依法並未繼承魏遠輝之遺產，亦
    均出具同意書同意分別擔任魏聖芳、魏弘昇、魏宏承特別代
    理人之意願，有同意書三份附卷可參。從而，本院認由魏文
    男、魏林烏蟳、魏婉梅分別擔任魏聖芳、魏弘昇、魏宏承辦
    理該遺產分割相關事宜之特別代理人，應屬妥適，爰選任之
    。
四、依家事非訟事件處理辦法第四條第三項、非訟事件法第一百
    二十二條第三項，裁定如主文。
中    華    民    國   100    年    5     月    27    日
                  家事法庭    法  官  林純如
以上正本係照原本作成。
如對本裁定抗告，須於裁定送達後十日內向本院提出抗告狀，並
繳納抗告費用新臺幣一千元（須附繕本）。
中    華    民    國   100    年    5     月    27    日
                            書記官  王麗麗